臺灣高等法院刑事判決                 100年度軍上字第31號
上  訴  人
即  被  告  李權約
上列上訴人因違反職役職責案件，不服國防部高等軍事法院100
年上訴字第39號，中華民國100年6月28日第二審判決（初審判決
：國防部北部地方軍事法院100年訴字第047號；起訴案號：國防
部北部地方軍事法院檢察署100年偵緝字第005號），提起上訴，
本院判決如下：
    主  文
上訴駁回。
    理  由
一、按當事人不服高等軍事法院宣告有期徒刑之上訴判決者，得
    以判決違背法令為理由，向高等法院提起上訴；上訴高等法
    院之案件，準用刑事訴訟法關於上訴第三審之規定，軍事審
    判法第181條第5項、第206條第1項但書分別定有明文。又按
    上訴於第三審法院，非以判決違背法令為理由，不得為之，
    刑事訴訟法第377條亦有明文。是提起第三審上訴，應以原
    判決違背法令為理由，係屬法定要件，且必須依據卷內資料
    為具體之指摘，並足據以辨認原判決已具備違背法令之形式
    ，始屬相當。若上訴理由狀並未依據卷內訴訟資料，具體指
    摘原判決不適用法則或如何適用不當，或上訴理由狀雖指摘
    原判決有違背法令，但未指明原判決有如何違法事由之具體
    情事，僅泛言有何條款之違法而無具體情事，或顯與法律規
    定得為第三審上訴理由之違法情形不相適合者，均應認其上
    訴為違背法律上之程式，予以駁回（最高法院76年度臺上字
    第5771號判例意旨參照）。
二、原審即國防部高等軍事法院認第一審法院即國防部北部地方
    軍事法院以被告犯意圖長期脫免職役而離去職役罪，判處有
    期徒刑十月，認事用法並無不合，並以被告上訴指稱原審量
    刑過重，為無理由，而駁回上訴，原判決已於判決理由詳予
    說明所憑證據及認定理由，從形式上觀察並無何違背法令之
    情形。被告不服，向本院提起上訴，理由略以：其祖母罹患
    心臟疾病，現在安養院昏迷不醒，靠呼吸器維持生命，被告
    為盡孝心，陪伴祖母人生終程，並彌補過錯，在押期間，被
    告深自悔悟，請從輕量刑云云。惟關於刑之量定，係實體法
    上賦予法院得為自由裁量之事項，倘其未有逾越法律所規定
    之範圍，或濫用其權限，即不得任意指摘為違法，以為第三
    審上訴之理由（最高法院75年臺上字第7033號判例意旨參照
    ）。原審以第一審法院業已審酌被告藉詞感情受挫無心於役
    ，竟意圖長期脫免職役而藉假潛逃，棄己身職役於不顧，嚴
    重影響該管幹部領導統御、官兵士氣及任務遂行，法紀觀念
    淡薄，偵查中就部分犯罪手段語帶保留，至審理時方坦承不
    諱，僥倖心態實有可議，審諸其年輕識淺，一時失慮致罹刑
    典，且念其犯後深表悔悟暨其犯罪動機、品性及智識程度等
    情狀，而於法定本刑五年以下有期徒刑之範圍內，量處有期
    徒刑十月，因認第一審法院量刑並無不當而駁回被告上訴，
    係在適法範圍內行使其量刑之裁量權，既未逾越法定刑度，
    又未濫用自由裁量之權限，就形式上觀察，要無足以影響判
    決結果之違背法令情形存在。被告前揭上訴意旨，並未敘及
    原審判決有何違背法令，亦未依據卷內訴訟資料，具體指摘
    原審判決有何不適用法則或適用法則不當之情形，自非適法
    之第三審上訴理由。揆諸上開說明，本件上訴違背法律上程
    式，應予駁回。
據上論斷，應依軍事審判法第206條第1項，刑事訴訟法第395條
前段，判決如主文。
中    華    民    國    100    年    8    月    26    日
                  刑事第十七庭  審判長法  官  王炳梁
                                      法  官  陳世宗
                                      法  官  周明鴻
以上正本證明與原本無異。
不得上訴。
                                      書記官  郭彥琪
中    華    民    國   100    年    8     月    26    日